臺灣宜蘭地方法院刑事判決　　　　　　　　　　　　　九十一年度訴字第一九三號
　　公　訴　人　臺灣宜蘭地方法院檢察署檢察官
　　被　　　告　乙○○
右列被告因偽造有價證券案件，經檢察官提起公訴（九十一年度偵字第一四四號），
本院判決如左：
    主  文
乙○○意圖供行使之用，而交付偽造之有價證券於人，累犯，處有期徒刑貳年。偽造
之面額伍佰元美鈔（編號Ｇ00000000Ａ至Ｇ0000000Ａ）壹佰張均沒
收。
    事  實
一、乙○○前於民國八十五年間因賭博案件，經臺灣士林地方法院八十五年度易字第
    三四四○號判決處有期徒刑六月確定，於八十六年十一月二十六日易科罰金執行
    完畢。詎乙○○仍不知悔改，意圖供行使之用，於九十一年七月二十七日前往大
    陸地區，在廣州以人民幣一千元（約新台幣四千元）之代價向姓名年籍不詳之人
    購買、收集面額五百美元偽造之有價證券一百張（號碼為Ｇ00000000Ａ
    至Ｇ0000000Ａ）後，將該偽造美金攜帶回臺後，交付予楊國輝（前以鄭
    瑞隆之名於警、偵訊冒名應訊），並以美鈔面額之七成對外尋找買主，約定所得
    由乙○○、楊國輝二人五五分帳。嗣於九十年八月二十九日上午十一時許，楊國
    輝攜帶上開一百張偽造美鈔，在臺北市○○街、漢口街口經警盤查查獲，除扣得
    偽造美鈔一百張，又於同日上午十一時十分許，在臺北市○○街、峨嵋街口循線
    查獲乙○○。
二、案經臺北市政府警察局大安分局移送臺灣台北地方法院檢察署呈請台灣高等法院
    檢察署令轉臺灣宜蘭地方法院檢察署檢察官偵查起訴。
    理  由
一、訊據被告固坦承於九十一年七月二十七日前往大陸地區，在廣州以人民幣一千元
    之代價，購買面額五百元美鈔一百張，惟辯稱：伊並不知道購買的美鈔係偽造的
    ，係楊國輝告知說有人要，因此便將美鈔交由楊國輝去賣，賣多少錢由伊和楊國
    輝一人一半，但伊有告訴楊國輝這些美鈔外面不流通，只能做為古董收集用云云
    。然查：
  (一)前開扣案之面額五百美元偽鈔一百張，經鑑定之結果均屬偽鈔，有臺灣銀行國外
    營業部書立之證明書在卷可參。再本件面額五百元之美鈔，經本院函詢臺灣銀行
    ，認該面額之美鈔，自西曆一九六九年後停止發行，但仍具有法償性質，有臺灣
    銀行九十一年六月十四日銀國營乙字第○九一○一一一九九二一號、九十一年七
    月二日銀國營乙字第○九一○一一三五一四一號函附卷可稽。證人即臺灣銀行國
    外銀業部職員甲○○於本院調查時證稱：面額五百元之美鈔美國政府已經停止發
    行，但並沒有採取全面回收方式，只是當銀行收到這種美鈔就送回到聯邦準備銀
    行不會再流行到市面，但是這種美金在市面上還是具有法償性，只是一般民眾的
    接受程度較低等語（參見本院九十一年八月三十日訊問筆錄）。足認面額五百元
    之美鈔仍是美國法定貨幣，於該國仍具有法償之效力。
  (二)被告自承以人民幣一千元（約新台幣四千元）之代價，購買面額五百美元之美鈔
    一百張，且如依被告所述，購買美鈔之目的係為作為收藏用，但以上開美元仍具
    有法償性而為美國法定貨幣，依被告購買美鈔面額之總值高達美金五萬元，不僅
    遠低於一般銀行兌換之匯率，其購買之金額亦與面額總值顯不相當。再以同案共
    犯楊國輝於警訊時自承上開美金係被告交付，以面額七成尋找買主等情（參見九
    十年八月二十九日警訊筆錄），被告所辯顯係卸責之詞，不足採信，其犯行堪以
    認定，應依法論科。
二、查本件扣案美鈔既有法償效力，自屬有價證券之一種，被告意圖供行使之用，而
    收集偽造之美鈔，自合於刑法第二百零一條第二項之要件。又按被告明知該美鈔
    為偽造而仍交付於人，自應構成刑法第二百零一條第二項意圖供行使之用而交付
    於人之罪名。又收集偽造有價證券與交付於人，雖係兩種行為，然在法律上既均
    以意圖行使為要件，則上訴人於意圖行使而收集後，復以行使之意思而交付於人
    ，其收集行為，自應為交付行為所吸收，僅論以交付之罪。核被告乙○○所為，
    係犯刑法第二百零一條第二項意圖供行使之用，而交付偽造之有價證券於人罪。
    查被告曾因賭博罪，經臺灣士林地方法院以八十五年度易字第三四四○號判決處
    有期徒刑六月確定，於八十六年十一月二十六日易科罰金執行完畢，有卷附台灣
    高等法院被告全國前案紀錄表、台灣高等法院檢察署刑案紀錄簡復表各一件可按
    ，其受有期徒刑之執行完畢，五年再犯本件有期徒刑以上之本罪，為累犯，依法
    加重其刑。爰審酌被告犯罪之目的、手段、犯罪所生之損害，及犯罪後態度等一
    切情狀，量處如主文所示之刑，以示懲儆。扣案之偽造面額五百元之美鈔一百張
    （號碼為Ｇ00000000Ａ至Ｇ0000000Ａ）依法沒收之。
據上論斷，應依刑事訴訟法第二百九十九條第一項前段，刑法第二百零一條第二項、
第二百零五條、第四十七條，罰金罰鍰提高標準條例第一條前段判決如主文。
本案經檢察官賴慶祥到庭執行職務
中      華      民      國    九十一    年      九      月     三十     日
                                  臺灣宜蘭地方法院刑事第二庭
                                        審判長法  官  黃  永  勝
                                              法  官  郭  顏  毓
                                              法  官  辜  漢  忠
右正本證明與原本無異。
如不服本判決，應於判決送達後十日內，向本院提出上訴狀。( 應附繕本 )
                                              書記官  林  秀  麗
中      華      民      國    九十一    年      十      月       一     日
附錄案論罪科刑法條全文：
刑法第二百零一條第二項
行使偽造、變造之公債票、公司股票或其他有價證券，或意圖供行使之用，而收集或
交付於人者，處一年以上七年以下有期徒刑，得併科三千元以下罰金。
